Plaatsingslijst van de Buitenlandse Plans van Vestingen behorend tot het Archief van Oorlog/Archief der Genie van het Ministerie van Oorlog, 1609-1876
Nationaal Archief, Den Haag
- Maubeuge, "Plan et Profil de la Ville de Maubeuge"; z.j. (c. 1765); 3.276-3.276.3; Afm: 31 - 37; Schaal: 115 mm - 300 Franse R
  Uitg. Eugene Henri Fricx, Brussel, 1769
  Oud inv. nr. Buitenl. Plans van Vestingen M24
  3 exemplaren
  Bijkaartje: Boven de kaart Meubeuge en profiel. Afm: 4.5 - 43.5
  - blad, 3.276
  - blad, 3.276.2
  - blad, 3.276.3
- Maubeuge, "Maubeuge au Roy cette Ville est fortifiée a la moderne et Située dans les Païs-Bas du Comté de Hainaut...."; z.j. (1ste helft 18de eeuw); 3.277; Afm: 17.5 - 26; Schaal: 23 mm - 100 R
- Maubeuge, "Maubeuge, Ville forte des Païs-Bas dans le Cte de Hainaut...."; z.j. (c. 1750); 3.278; Afm: 25.5 - 30.5; Schaal: 36 mm - 100 R
- Maubeuge, "Plan de Maubeuge, Place forte du Comté de Hainaut...."; z.j. (c. 1750); 3.279; Manuscript. Gekleurd Afm: 29.5 - 39.5; Schaal: 33 mm - 200 ?
  NNW boven (het N staat verkeerd aangegeven)
  Oud inv. nr. Buitenl. Plans van Vestingen M22
- Maubeuge, "Plan de Maubeuge, place Forte du Comté de Hainaut...."; z.j. (c. 1750); 3.280; Manuscript. Gekleurd Afm: 29 - 39; Schaal: 33 mm - 200 R
  Oud inv. nr. Buitenl. Plans van Vestingen M19 en 22
- Maubeuge, "Maubeuge, avec le Profil; la Coupe de la Porte de france à celle de Mons"; 1793; 3.281; Manuscript. Gekleurd Afm: 18.5 - 20; Schaal: 8 mm - 40 R ?
  Oud inv. nr. Buitenl. Plans van Vestingen M21
- Maubeuge, Plattegrond van Maubeuge; z.j. (18de eeuw); 3.282; Manuscript. Gekleurd Afm: 32 - 36.5
  Oud inv. nr. Buitenl. Plans van Vestingen M23
- Maubeuge, "Plan de la ville de Maubeuge, Place forte du Comté du Haynaut, scituee sur la Riviere de la Sambre"; z.j. (18de eeuw); 3.283; Manuscript. Gekleurd Afm: 46.5 - 45; Schaal: 75 mm - 200 R
- Maubeuge, "Plan de Maubeuge"; janvier 1817; 3.284; Manuscript. Gekleurd Afm: 46 - 55; Schaal: 104 mm - 400 R
  Oud inv. nr. Buitenl. Plans van Vestingen M19
- Maubeuge, "Plan de Maubeuge"; z.j. (19de eeuw); 3.285; Manuscript. Gekleurd Afm: 78 - 91; Schaal: 128 mm - 500 R. Russische
  Oud inv. nr. Buitenl. Plans van Vestingen M20
- Maubeuge, "Plan de la place de Maubeuge"; z.j. (19de eeuw); 3.286; Manuscript. Gekleurd Afm: 66 - 97; Schaal: 1:2.100
  A. de Scholts ?
  Oud inv. nr. Buitenl. Plans van Vestingen M17
- Maubeuge ?, Plattegrond van Maubeuge; z.j. (18de eeuw); 3.287; Manuscript. Gekleurd Afm: 42 - 57
  In dorso: "Volgens de Prat is dit plan niet van Maubeuge", hoewel de oude inv. nrs. overeenkomen met BP. 3-271 en BP. 3-272; vergelijking met deze kaarten geeft inderdaad grote verschillen aan; welke plaats het dan wel zou moeten zijn is niet direct te zeggen
- Memmingen, "Geometrischer Grundriss des Heil. Röm. freijen Reichs Stadt Memmingen..."; 1737; 3.288; Afm: 68 - 94.5; Schaal: 180mm - 1.000 Schuh
  Matthias Ruprecht
  Del: Matthias Ruprecht
  G. C. Ringlin.sculp:s
  Gedr: Anthoni du Chassat, Augsburg
  Wapen van Memmingen ?
  Oud inv. nr. Buitenl. Plans van Vestingen M54
  - Prospect van Memmingen, Bijkaartje; Afm: 13 - 56
- Metz, "Metz"; z.j. (18de eeuw); 3.289; Manuscript. Gekleurd Afm: 29 - 46; Schaal: 34 mm - 150 R
  ZZW boven is foutief, Z boven
  Oud inv. nr. Buitenl. Plans van Vestingen M43
- Metz, "Plan de la ville de Metz Avec tous les Changements Faits jusqu' a present"; z.j. (18de eeuw); 3.290; Afm: 49 - 55; Schaal: 169 mm - 500 R
  de Rotzamar
  Oud inv. nr. Buitenl. Plans van Vestingen M63
- Metz, "Nouveau Plan de la Ville de Metz avec tous les Changements et Augmentations faites jusquen"; 17?; 3.291; Afm: 54 - 69; Schaal: 74 mm - 200 R
  Uitg: Dezauche, Parijs
  Oud inv. nr. Buitenl. Plans van Vestingen M26
- Metz, "Nouveau Plan de la ville de Metz Avec tous les Changements et Augmentations faites jusqu'en"; 1821; 3.292; Afm: 44 - 70; Schaal: 75 mm - 200 R
- Metz, "Nouveau Plan de la Ville de Metz Avec tous les Changements et Augmentations faites jusqu'en"; 1838; 3.293; Afm: 54 - 70; Schaal: 76 mm - 400 meter
  Gedr: Mangeon, Parijs
  Uitg: Gebr. Fietta, Metz en Straatsburg
  Oud inv. nr. Buitenl. Plans van Vestingen M50
  Boven de kaart in MS..: Exh. 6 oct. 1858, nr. 33
- Metz, Schetstekeningen van gedeelten van Metz; z.j. (19de eeuw); 3.294-3.294H; Manuscript. tekeningen op 9 bladen A t/m H Diverse afm; Geen Schaal
  Geen Oriëntatie. Een blad O boven
  Oud inv. nr. Buitenl. Plans van Vestingen M27
  - blad 1, 3.294
  - blad 2, 3.294A
  - blad 3, 3.294B
  - blad 4, 3.294C
  - blad 5, 3.294D
  - blad 6, 3.294E
  - blad 7, 3.294F
  - blad 8, 3.294G
  - blad 9, 3.294H
- Meziere, "Plan de Mézière et Charleville" aan de Maas; z.j. (18de eeuw); 3.295; Manuscript. Gekleurd Afm: 55.5 - 40; Schaal: 100 mm - 500 meter
  Oud inv. nr. Buitenl. Plans van M. Vestingen M 28
- Meziere, "Plan of Mézière"; z.j. (18de eeuw); 3.296; Manuscript. Gekleurd Afm: 38 - 46; Schaal: 109 mm - 200 R
  Copie? (bij Sedan)
- Milaan, "Mayland, die Haupt-Stadt des Herzogthumbs gleiches Nahmens, nebst beygefügten Plans der übrigen fürnehmsten Mayländischen Vestungen, edirt und zu finden in der Homännischen Officin Anno 1734"; z.j. (c. 1735); 3.297; Gekleurd Afm: 47.5 - 56.5
  Wapen van Milaan ?
  Oud inv. nr. Buitenl. Plans van Vestingen M30
  Bijkaartjes: Novara, Lodi, Tortona, Mortara, kasteel van Milaan, Gera, Valence, Mantua
- Milaan, "Milan (Milano)"; z.j. (c. 1850); 3.298; Afm: 31.5 - 38.5; Schaal: 44 mm - 1.000 Braccia di Milano
  Uitg: George Cox, Londen, 1852
  Del: W.B. Clarke
  Sculps: J Henshall
  Oud inv. nr. Buitenl. Plans van Vestingen M38
  De onderkant vertoont afbeeldingen v.d. voornaamste gebouwen van Milaan
- Milaan, "Castello di Milano"; z.j. (c. 1750); 3.299; Manuscript. Gekleurd Afm: 43 - 55; Schaal: 54 mm - 400 Brabantse Voeten
  Oud inv. nr. Buitenl. Plans van Vestingen M49
  Jacob Roggier
- Milwaukee, "Map of Milwaukee"; 1856; 3.300; Afm: 71 - 59; Schaal: 57 mm - 660 Voeten
  Oud inv. nr. Buitenl. Plans van Vestingen M65
  I.A. Lapham
  Sculps: Sherman & Smith N.V
- Mont Louis, "Mont-Louis est une Place Forte et nouvelle Bastie par le Roy l'an 1678 dans les Monts Pyrenées...."; z.j. (c. 1700); 3.301; Afm: 21 - 27; Geen schaal en oriëntatie
  Oud inv. nr. Buitenl. Plans van Vestingen M31
- Mont Melian, "La Forteresse de Mont-Melian, est Située sur un Roché au Bord de la Riviere d'Issere... dans le Duché de Savoye"; z.j. (c. 1690); 3.302; Afm: 13 - 20.5
  Oud inv. nr. Buitenl. Plans van Vestingen M33
  Uitg. De Fer, Parijs, 1693
- Mortange, "Plan du Chateau de Mortagne"; z.j. (c. 1710); 3.303; Manuscript. Gekleurd Afm: 39 - 51; Schaal: 32 mm - 50 pas
  Geen oriëntatie mogelijk; waarschijnlijk zijn of de namen der beide rivieren verwisseld of de stroomrichting is foutief aangegeven
  Gelegen bij de samenvloeiing van Schelde en Scarpe
  Oud inv. nr. Buitenl. Plans van Vestingen M44
- Mortagne, "Plan du Chateau de Mortagne fortifiée ..."; 1711; 3.304; Manuscript. Gekleurd Afm: 63 - 51; Schaal: 66 mm - 100 pas
- Moskou, Kaart van Moskou; z.j. (c. 1840); 3.305; Grensen van arrondissementen ? gekleurd Afm: 68 - 88; Schaal: 76 mm - 600 [?]
  Uitg: 1841
  Alles in het Russisch
  Oud inv. nr. Buitenl. Plans van Vestingen M42
- München, "München, die weit berühmt, praechtig und wohl fortificirte ChurFürstl. Haupt u: Residenz Stadt des Herzogthums. Bayern..."; z.j. (c. 1725); 3.306; Gekleurd Afm: 35 - 56
  Uitg: Matth. Seutter, Augsburg
  Wapen van Beieren of München
  Oud inv. nr. Buitenl. Plans van Vestingen M35
  - "Prospect van de Nymphenburg", Bijkaartje; Afm: 13 - 15
  - München in perspectief (onder de kaart), Afm: 12.5 - 56
- München, "Plan der Köninglichen Haupt und Residenz Stadt München Im Jahre"; 1852; 3.307; Afm: 61 - 82; Schaal: 69 mm - 1.200 Theile ?
  Uitg: May en Widmayer, München
  Sculps: S. Stiglmayer
  Onder de kaart bevestig een lijst der straten ed
  Oud inv. nr. Buitenl. Plans van Vestingen M39
- Namen, "Plan van Kasteel van Namen", op order van de la Rive, opgenomen 1753 door H. Lotsij en getekend door J.W. Croiset; 1754; 3.308; Manuscript. Gekleurd Afm: 234 - 222; Schaal: 222 mm - 50 RR
  Del: J.W. Croiset, 1754
  Oud inv. nr. Buitenl. Plans van Vestingen N5
- Nancy, "Nanci, Ville forte et la plus Considerable du Duché de Lorraine ..."; z.j. (c. 1700); 3.309; Afm: 20.5 - 27; Schaal: 44 mm - 400 R
  W boven ?
  Oud inv. nr. Buitenl. Plans van Vestingen N1
- Nancy, "Nanci, Ville Forte et la plus Considerable du Duché de Lorraine ..."; z.j. (c. 1700); 3.310; Gekleurd Afm: 20.5 - 27; Schaal: 44 mm - 400 R
- Nancy, "Plan General des deux Villes de Nancy et des Nouveaux Edifices ..."; 1754; 3.311; Afm: 56 - 119
  Belprey
  Sculps: Belprey
  O boven ?
  Oud inv. nr. Buitenl. Plans van Vestingen N3
  De rand vertoont afbeeldingen van diverse gebouwen van Nancy
- Nancy, "Nanceium - Nancy"; z.j. (18de eeuw); 3.312; Afm: 39 - 50
- Napels, "Pianta della Citta di Napoli Formata a spese di Giovanni Gravier" (op kosten van); z.j. (2de helft 18de eeuw); 3.313; Afm: 45 - 71; Schaal: 240 mm - 1.000 Canne Napoletane
  M.L. Iolivet
  Del: M. L. Iolivet
  Sculps: M.L. Iolivet
  Wapen van Karel Eduard van Hessenstein ? Zoon van Frederik I van Zweden
  Oud inv. nr. Buitenl. Plans van Vestingen N6
- Nieuwpoort, "Plan de la Place de Nieuport"; z.j. (18de eeuw); 3.314; Manuscript. Gekleurd Afm: 45 - 53; Schaal: 64 mm - 100 ?
  A. Goblet
  Oud inv. nr. Buitenl. Plans van Vestingen N22
- Offenbach aan de Main, "Grund-Riss des Uhr-alten Fürstl. Residentz-Orts u. Marckfleckens Offenbach am Main"; z.j. (c. 1750); 3.315; Afm: 40.5 - 56
  Joh. Conrad Back
  Sculps: Joh. Conrad Back
  Del: Joh. Conrad Back
  Wapen van Offenbach ?
  Oud inv. nr. Buitenl. Plans van Vestingen O12
- St. Omer, " St. Omer. Ville forte des Pais bas dans le Comté d'Artois ..."; z.j. (eind 17de eeuw); 3.316-3.316.2; Afm: 22 - 28.5; Schaal: 38 mm - 200 R
  Uitg: Pierre Mortier, Amsterdam
  Uit de atlas: "Les Forces de l'Europe ..." kaart 68, van Pierre Mortier naar Vauban
  Oud inv. nr. Buitenl. Plans van Vestingen O1.
  - blad, 3.316
  - blad, 3.316.2
- St. Omer, "Plan de la ville de St. Omer avec les forts des environs ..."; z.j. (c. 1710); 3.317; Afm: 36 - 48; Schaal: 48 mm - 200 R
  Oud inv. nr. Buitenl. Plans van Vestingen O1
- St. Omer, "Plan de la ville de St. Omer avec les forts des environs ..."; z.j. (c. 1710); 3.318-3.318.2; Afm: 38.5 - 50; Schaal: 48 mm - 200 R
  - blad, 3.318
  - blad, 3.318.2
- St. Omer, "St. Omer"; z.j. (18de eeuw); 3.319; Manuscript. Gekleurd Afm: 43 - 63; Schaal: 67 mm - 800 ?
  Oud inv. nr. Buitenl. Plans van Vestingen O7
- St. Omer, "St. Omer"; z.j. ( c. 18de eeuw); 3.320; Manuscript. Gekleurd Afm: 43.5 - 57
  Oud inv. nr. Buitenl. Plans van Vestingen O9
- St. Omer, "Environs de St. Omer"; z.j. (19de eeuw); 3.321; Manuscript Afm: 51 - 63; Schaal: 1 M to an inch
  Oud inv. nr. Buitenl. Plans van Vestingen O2
- St. Omer, "St. Omer"; z.j. (19de eeuw); 3.322; Manuscript Afm: 49 - 62
- Orange, Kaart van de stad en vesting Orange; z.j. (18de eeuw); 3.323; Manuscript. Gekleurd Afm: 50 - 37; Schaal: 71 mm - 110 R
  Oud inv. nr. Buitenl. Plans van Vestingen O8
- Orléans, "Aurelia Vernaculo Orliens"; z.j. (18de eeuw); 3.324; Afm: 39 - 51
  Wapens van het prinsdom en de stad Orléans ?
  Oud inv. nr. Buitenl. Plans van Vestingen O4
- Orsoy, Kaart van Orsoy aan de Rijn bij Duisburg; z.j. (c. 1750); 3.325; Manuscript. Gekleurd Afm: 43 - 65; Schaal: 100 mm - 70 Rijnse voeten
  Oud inv. nr. Buitenl. Plans van Vestingen O3
- Parijs, "Lutetiae Parisiorum universae Galliae metropolis novissima & accuratissima delineatio per Jacobum de la Feuille"; z.j. (1697); 3.326; Afm: 48 - 58; Schaal: 83 mm - 1.000 gemene passen
  Uitg: Jacques de la Feuille, A'dam (1697)
  Wapens van de Koning en Parijs
  Oud inv. nr. Buitenl. Plans van Vestingen P38
- Parijs, "Paris et ses environs"; z.j. (c. 1700); 3.327; Afm: 54 - 69
  Wapens van de Bourbons, Parijs en Simon Arnauld ?
  Oud inv. nr. Buitenl. Plans van Vestingen P41
  - De omgeving van Parijs, Bijkaartje; Afm: 13 - 17
- Parijs, "Plan de la Ville, Cité, Université et Fauxbourg de Paris ..."; z.j. (c. 1700); 3.328; Gekleurd Afm: 53 - 69; Schaal: 100 mm - 480 R
  N. de Fer
  Oud inv. nr. Buitenl. Plans van Vestingen P46
  In de hoeken afbeeldingen van diverse gebouwen in Parijs
- Parijs, "Platte Grond van Parys, zyn voorburgen en omleggende Plaatse, door N. de Fer"; z.j. (c. 1700); 3.329; Gekleurd Afm: 53 - 74; Schaal: 135 mm - 640 R
  Uitg: Wed. Nic. Visscher, A'dam
  Oud inv. nr. Buitenl. Plans van Vestingen P42
- Parijs, "Platte Grond van Parys, zyn voorburgen en omleggende Plaatse"; z.j. (c. 1700); 3.330; Afm: 53 - 74; Schaal: 134 mm - 640 R
  G. del 'Isle
- Parijs, "Nouveau plan de Paris, Dressé pour la commodité de ses Habitans ..."; z.j. (c. 1750); 3.331; Afm: 60 - 56; Schaal: 58 mm - 250 R
  Sculps: A Coquart
  Scrips: Delahaye
  Uitg: François Chereau, Parijs, 1754
  Wapen van Parijs
  Oud inv. nr. Buitenl. Plans van Vestingen P40
- Parijs, "Plan de la Ville et Faubourg de Paris avec tous ses accroissemens ..."; z.j. (c. 1785); 3.332; Grensen gekleurd, een indeling van secties van 22 Juni 1790 ? Afm: 62 - 85; Schaal: 73 mm - 400 R
  Uitg: Mondhare en Jean, Parijs, 1788
  Oud inv. nr. Buitenl. Plans van Vestingen P34
  - Banlieue de Paris, Bijkaartje; Afm: 11 - 11
- Parijs, "Nouveau plan Routier De la Ville et Faubourg de Paris ..."; z.j. (eind 18de eeuw); 3.333; Grenzen van secties gekleurd Afm: 79 - 100; Schaal: 139 mm - 500 R
  M. Pichon
  Uitg: Esnault, Parijs, 1802/1803
  Sculps: E. Voysard
  Verbeterde uitg, 1802/1803
  Oud inv. nr. Buitenl. Plans van Vestingen P39
  De rand vertoont afbeeldingen van diverse gebouwen van Parijs
- Parijs, "Plan topographique de Paris de sa banlieue et de ses fortifications"; z.j. (c. 1840); 3.334; Gekleurd Afm: 64 - 94; Schaal: 1:13.500
  Sculps: Alexander Zakrzewski
  Uitg: Danlos, Parijs, 1842
  Gedr: Gebr. Rigo en Co., Parijs
  Alexander Zakrzewski
  Oud inv. nr. Buitenl. Plans van Vestingen P3
  - Position des Forts autour de Paris., Bijkaartje; Afm: 6 - 8
- Parijs, "Plan de Paris et ses Fortifications"; 1844; 3.335; Grenzen der arrondissementen en fortificatiewerken gekleurd Afm: 64 - 95
  Oud inv. nr. Buitenl. Plans van Vestingen P28
  Maillard en A. Toussaint
  Sculps: Ch. Dyonnet
  Uitg: August Logerot, Parijs
- Parijs, Nouveau Plan illustré de la Ville de Paris avec le Système complet de ses Fortifications et forts détaches...; z.j. (c. 1845); 3.336; Afm: 83 - 98
  Oud inv. nr. Buitenl. Plans van Vestingen P5
  A. Vuillemin
  Del: A. Vuillemin
  Sculps: Bénard
  Del. illustraties: A. Testard
  Sculps: illustraties: Taylor
  Uitg: Fatout, Parijs, 1848
- "Paris en proportion avec son enceinte", 1849; 3.337; Afm: 62 - 78; Schaal: 140 mm - 2.000 Meter
  Uitg: J. Le Roy, Parijs
  Sculps: Ch. Dyonnet, Parijs
  Del: Ch. Dyonnet, Parijs
  Gedr: Chardon
  Oud inv. nr. Buitenl. Plans van Vestingen P4
- "Plan de Paris", 1854; 3.338; Afm: 74 - 88; Schaal: 192 mm - 1.000 R
  Th. Jacoubet
  Gedr: Kaeppelin
  Sculps: V. Bannet
  Ecrit: J.M. Hacq
  Uitg: Kaeppelin, Parijs
  Oud inv. nr. Buitenl. Plans van Vestingen P29
- Parijs, "Paris nouveau"; 1855; 3.339; Gekleurd Afm: 58 - 78
  Gedr: Chardon, Parijs
  Uitg: Furne, Parijs
  Sculps: Jacobs en Barthelemier frères
  Oud inv. nr. Buitenl. Plans van Vestingen P58
- Parijs, "Trait explicatif donnant les noms de tous les monuments de l'aspect général de Paris"; z.j. (c. 1850); 3.341; Afm: 16.5 - 30
  J. Alp. Testard
  Sculps: J. Alp. Testard
  Uitg: Fatout, Parijs ?
- Parijs, "Plan detaillé du quartier de St. Genevieve ..." van Parijs; z.j. (c. 1750); 3.341; Afm: 49 - 68; Schaal: 177 mm - 120 R
  Oud inv. nr. Buitenl. Plans van Vestingen P43
  de la Grive en Al. Fr. Hugnin
  Scrips: J.P. Oger
  Uitg: Al. Fr. Hugnin, Parijs, 1757
- Parijs, "Plan van Monmartre zoo als dezelve in 1815 door de Franschen gefortificeerd is"; 3.342; Manuscript. Gekleurd Afm: 54 - 84; Schaal: 157 mm - 120 R
  Officieren der Genie v.h. Ned. leger
  Oud inv. nr. Buitenl. Plans van Vestingen M32a
- Parijs, "Plan de Montmartre zoo als dezelve in den jaare1815 door de Franschen gefortificeerd is ...". Copie; 1818; 3.343; Manuscript. Gekleurd Afm: 54 - 82; Schaal: 155 mm - 120 R
  Ondertekend M.J. de Man
  Del: Officieren der Genie
  Oud inv. nr. Buitenl. Plans van Vestingen M32
- Parijs, "Plan de Versaille..."; 1768; 3.344; Afm: 47 - 51; Schaal: 101 mm - 250 R
  Hervet
  Wapen van de graaf de Noailles ?
  Oud inv. nr. Buitenl. Plans van Vestingen P47
- Parijs, "Plan du labirinthe de Versailles"; z.j. (18de eeuw); 3.345; Afm: 21.5 - 35
  Nautre
  Uitg: Daumont, Parijs
  Oud inv. nr. Buitenl. Plans van Vestingen P195
- Paterchurch, "Plan and State of the works carrying on at Paterchurch point Milford Haven"; 1764-1765; 3.346; Manuscript. Gekleurd Afm: 43.5 - 57; Schaal: 319 mm - 1.000 voeten
  Arch. d. Campbell
  Oud inv. nr. Buitenl. Plans van Vestingen P6
- Peronne, "Plan van Peronne" aan de Somme; z.j. (c. 1820); 3.347-3.347.2; Manuscript. Gekleurd Afm: 64 - 100; Schaal: 161 mm - 150 RR
  Lobry
  Oud inv. nr. Buitenl. Plans van Vestingen P7
  - blad, 3.347
  - blad, 3.347.2
- Peronne, "Plan de Peronne"; z.j. (c. 1820); 3.348; Manuscript. Gekleurd Afm: 59 - 72; Schaal: 100 mm - 100 RR
  W. Lobry
  (slechts een gedeelte)
- Peronne, "Plan van Peronne" aan de Somme; z.j. (c. 1825); 3.349; Manuscript. Gekleurd Afm: 63.5 - 96; Schaal: 159 mm - 150 RR
- Pescara (Italië), "Pescara "; z.j. (18de eeuw); 3.350; Manuscript. Gekleurd Afm: 40.5 - 55; Schaal: 50 mm - 50 Napolitaanse canne
  Aan de Adriatische Zee
  Oud inv. nr. Buitenl. Plans van Vestingen P11
  In dorso: "Roy.me de Naples". "Liasse CXXII No. 6; Plan de Pescara"
- Pfaltzburg, "Pfaltzburg, een Stad in Lottharingen op de grensen van de Elsas aan 't Gebergte Vogesi.."; z.j. (c. 1720); 3.351; Afm: 20 - 26; Schaal: 80 mm - 150 R
  O Boven
  Titel ook in Frans
  Oud inv. nr. Buitenl. Plans van Vestingen P16
- Philadelphia, "A Plan of the City and Environs of Philadelphia"; z.j. (c. 1775); 3.352; Gekleurd Afm: 59 - 45; Schaal: 76 mm - 2 M
  Afbeelding van het State House Oud inv. nr. Buitenl. Plans van Vestingen P32
  Uitg: Matthew Albert Lotter, 1777
  Sculps: Matthew Albert Lotter, 1777
- Plessis Bouchard, "Lever militaire des environs de Plessis Bouchard"; 18de eeuw; 3.353; Manuscript Afm: 17.5 - 23.5; Schaal: 58 mm - 1.000 schritten
  Winter
  Tussen de Seine en de Oise, tussen Parijs en Pontoise
  Oud inv. nr. Buitenl. Plans van Vestingen P20
- Pondichery, "Plan de la Ville de Pondicheri, Dedié a la mémoire de Mr. Dupleix ... qui la deffendit en 1748 ..."; z.j. (c. 1760); 3.354; Afm: 51 - 83; Schaal: 118 mm - 400 R
  Wapen van mr. Dupleix ?
  Oud inv. nr. Buitenl. Plans van Vestingen P21
- Pondichery, "Plan de Pondichery avec tes attaques faites par les anglois en 1778" op de kust van Coromandel; 1784; 3.355; Manuscript. Gekleurd Afm: 86 - 104; Schaal: 162 mm - 400 R
  Josephus Jones
- Le Quesnoy, "Plan de la Place du Quesnoy et de ses Environs"; z.j. (c. 1795); 3.356-3.356.3; Manuscript. Gekleurd Afm: 74 - 70; Schaal: 83 mm - 400 meter
  Oud inv. nr. Buitenl. Plans van Vestingen Q2 2 ex
  - blad, 3.356
  - blad, 3.356.3
- Quesnoy, "Plan de la Place du Quesnoy et ses Environs"; z.j. (18de eeuw); 3.357; Manuscript. Gekleurd Afm: 53 - 68; Schaal: 84 mm - 400 meter
  Oud inv. nr. Buitenl. Plans van Vestingen Q3
- Le Quesnoy, "Plan der Vesting Quesnoy gerectificeerd door den Lieutenant Ingenieur van Kaps"; z.j. (18de eeuw); 3.358; Manuscript. Gekleurd Afm: 75 - 70; Schaal: 147 mm - 700 meter
  Oud inv. nr. Buitenl. Plans van Vestingen Q4
- Le Quesnoy, Plan van Quesnoy; z.j. (18de eeuw); 3.359; Manuscript. Gekleurd Afm: 76 - 72
  Oud inv. nr. Buitenl. Plans van Vestingen Q2
- Le Quesnoy, "Plan van Quesnoij"; z.j. (18de eeuw); 3.360; Manuscript. Gekleurd Afm: 46 - 58; Schaal: 105 mm - 200 R
  Oud inv. nr. Buitenl. Plans van Vestingen Q6
- Le Quesnoy, "Plan de la Place du Quesnoy"; z.j. (19de eeuw); 3.361; Manuscript. Gekleurd Afm: 56.5: 72; Schaal: 106 mm - 400 R
  Oud inv. nr. Buitenl. Plans van Vestingen Q5
- Rheinfels, "Plan de la Forteresse de Rheinfels et du Fort de Catz de meme de la Ville St. Goar et de St. Goarshausen avec une Partie de leurs situations"; z.j. (c. 1750); 3.362; Manuscript. Gekleurd Afm: 33 - 44; Schaal: 85 mm - 80 R du Rhin
  Conrad Pierre Keller
  Oud inv. nr. Buitenl. Plans van Vestingen R12
- Rijn, "Plans van Steeden op den Rhijn &a"; z.j. (eind 18e eeuw); 5.524; Manuscript en gedrukt 22 stukken
  Bevat de volgende kaarten:
  - Schets van het door de Fransen gemaakte bruggenhoofd omtrent Nieuwied, juli 1797; manuscript met begeleidend schrijven
  - Plan van de voorgevallen affaire bij Wesel, 9 november 1794; manuscript met begeleidend schrijven
  - Vestingplan van Strasbourg; gravure
  - Vestingplan van Cöln; gravure
  - Vestingplan van Bonn; gravure
  - Vestingplan van Maastricht; gravure
  - Vestingplan van Namen; gravure
  - Vestingplan van Mentz; gravure
  - Vestingplan van Mont Royal; gravure
  - Vestingplan van Trier; gravure
  - Vestingplan van Sar Louis; gravure
  - Vestingplan van Philisbourg; gravure
  - Vestingplan van Coblentz; gravure
  - Vestingplan van Fort Louis; gravure
  - Vestingplan van Brisach; gravure
  - Vestingplan van Huningen; gravure
  - Vestingplan van Freiburg; gravure
  - Vestingplan van Basel; gravure
  - Vestingplan van Luxemburg; gravure
  - Vestingplan van Landaw; gravure
- Riga, "Riga"; z.j. (c. 1750); 3.363; Afm: 39 - 50 Wapen van Riga [?]
  Oud inv. nr. Buitenl. Plans van Vestingen R1
- Riva, "Plan de Riva Sur le bord du Lac de Garde dans le Tyrol..."; 1703; 3.364; Manuscript. Gekleurd Afm: 29.5 - 41.5; Schaal: 91 mm - 60 R
  de Tourondel ?
  In linker benedenhoek: "Envoyé par Mr. de Tourondel le 12 Aoust 1703"
  Oud inv. nr. Buitenl. Plans van Vestingen R2 of R 12
- Rochefort, "Plan de Rochefort", aan de Atlantische Oceaan ten N. van Bordeaux; z.j. (18de eeuw); 3.365; Manuscript. Gekleurd Afm: 45 - 58; Schaal: 85 mm - 200 R
  de Saccard of Faccard
  Oud inv. nr. Buitenl. Plans van Vestingen R3
- Rocroi, "Plan de Rocroy"; z.j. (19de eeuw); 3.366; Manuscript. Gekleurd Afm: 39 - 52; Schaal: 1:4.000
  Oud inv. nr. Buitenl. Plans van Vestingen R8
  Aan de Belgisch - Franse grens
- Rome, "Recentis Romae Ichnographia et Hypsographia sive Planta et Facies ad Magnificentiam qua sub Alexandro VII P.M. Urbs ipsa directa exculta et decorata est"; z.j. (c. 1732); 3.367; Afm: 62 - 85
  Wapens der 14 "regionum urbis Roma"
  Oud inv. nr. Buitenl. Plans van Vestingen R1 en R 9
  Bijkaartjes: Afbeeldingen van de 7 basilieken van Rome
- Rome, "Recentis Romae Ichnographia et Hypsographia sive Planta et Facies ad Magnificentiam qua sub Alexandro VII P.M. Urbs ipsa directa exculta et decorata est"; z.j. (c. 1732); 3.368; 2 stukken Afm: 62 - 42.5
  Wapens van de 14 "regionum urbis Roma"
  Oud inv. nr. Buitenl. Plans van Steden, R 34
  Bijkaartjes: Afbeeldingen van de 7 basilieken
- Rome, Kaart als BP 1-36 echter zonder enige tekst, zelfs geen nummers en straatnamen in de kaart zelf; 3.369; Afm: 62 - 85
  Oud inv. nr. Buitenl. Plans van Steden R 34
- Saarlouis, "Saar-Louis est une Ville forte, Nouvellement Bastie par le Roy, Située sur la Riviere de la Saar ..."; z.j. (18de eeuw); 3.370; Afm: 19 - 24
  Uitg: N de Fer, Parys
  Oud inv. nr. Buitenl. Plans van Vestingen S4
- Saarlouis, "Sarlouis"; 1701; 3.371; Manuscript. Gekleurd Afm: 32 - 45.5; Schaal: 64 mm - 200 ?
  Oud inv. nr. Buitenl. Plans van Vestingen S1
- Saarlouis, "Sar-Louis Place Forte Situeé Sur la Saare dans le Lorraine Allemande"; z.j. (c. 1710); 3.372; Afm: 35 - 49; Schaal: 73 mm - 140 R
- Saarlouis, "Saar-Louis een niewe Stad in Lottharingen, door Lodewijk XIV, ....onlangs gesticht"; z.j. (c. 1720); 3.373; Afm: 20 - 26
- Saarlouis, "Sarlouis"; z.j. (18de eeuw); 3.374; Manuscript. Gekleurd Afm: 39 - 34
  Oud inv. nr. Buitenl. Plans van Vestingen S28